【裁判字號】    98,交易,257
【裁判日期】    981211
【裁判案由】    過失傷害
【裁判全文】
臺灣彰化地方法院刑事判決             98年度交易字第257號
公  訴  人  臺灣彰化地方法院檢察署檢察官
被      告  甲○
上列被告因過失傷害案件，經檢察官提起公訴（98年度偵字第85
19號），本院判決如下：
    主  文
甲○犯業務過失傷害罪，處拘役貳拾日，如易科罰金，以新臺幣
壹仟元折算壹日。
    事  實
一、甲○以務農為業，平時駕駛農用搬運車載運機具或農作，是
    以駕駛農用搬運車為其附隨業務，為從事業務之人。詎其原
    應注意農用搬運車係屬動力機械，應申請臨時通行證，方得
    行駛道路，依其情節又無不能注意之情形，竟疏未注意，於
    民國98年4月25日15時35分許，未依規定申請臨時通行證，
    即駕駛其所有之「佳農牌農用搬運車」沿彰化縣芬園鄉○○
    路○段722巷由東向西行駛，嗣駛至大彰路2段與同段722巷交
    叉路口時，其原應注意駕車行駛至無號誌之交岔路口，支線
    道車應暫停讓幹線道車先行，而依當時情形，天候為晴、為
    日間自然光線、視距良好、該處為乾燥、無缺陷、無障礙物
    之柏油路面，且甲○之意識清楚，並無不能注意之情事，適
    有乙○○騎乘車牌號碼JU-81號大型重機車沿大彰路2段由南
    向北途經該路口，詎甲○竟疏未注意暫停讓行駛於幹線道之
    乙○○先行通過，即貿然駕駛上開農用搬運車欲通過該交岔
    路口，乙○○見狀煞車不及，遂撞及甲○之上開農用搬運車
    ，乙○○因而受有左肩挫傷、左膝、臀部多處擦裂傷等傷害
    。而甲○於肇事後，犯罪未被發覺前，在現場等候，並向據
    報前往現場處理之警員承認肇事，自首而願接受裁判。
二、案經乙○○訴由彰化縣警察局彰化分局報告臺灣彰化地方法
    院檢察署檢察官偵查起訴。
    理  由
一、本案下揭引用之供述證據及非供述證據，均經本院依法踐行
    調查證據程序，而公訴人及被告均同意各該證據具有證據能
    力，且亦查無依法應排除其證據能力之情形，是後述所引用
    證據之證據能力均無疑義，合先敘明。
二、訊據被告甲○固坦承上開駕車肇事之事實，矢口否認有何業
    務過失傷害犯行，辯稱：當時伊有招手向告訴人乙○○示意
    ，但告訴人車速很快，煞車不及，才會發生本件車禍，伊認
    為自己沒有過失云云。惟查，上開犯罪事實業據告訴人即證
    人乙○○於警詢、偵查中證述明確，並有道路交通事故調查
    報告表（一）、（二）、現場圖各1份及車禍現場照片8張附
    卷可稽。而告訴人確因本件車禍致受有左肩挫傷、左膝、臀
    部多處擦裂傷等傷害，亦有佑民醫院出具之告訴人診斷證明
    書1紙附卷足憑。按農用搬運車係屬動力機械，應向公路監
    理機關申請臨時通行證，方得行駛道路；又駕車行至無號誌
    之交岔路口，支線道車應暫停讓幹線道車先行，道路交通安
    全規則第83條第2項及第102條第1項第2款分別定有明文。本
    件被告原應遵守上開規定，且依當時情形，並無不能注意之
    情事，竟疏未注意，而肇事致被害人受傷，足認其確有過失
    。且被告過失行為直接造成被害人受有上開傷勢，二者間具
    有相當因果關係至明。基上，被告上開辯解，無非事後卸責
    之詞，尚難採信，本案事證已臻明確，被告犯行至堪認定。
三、核被告甲○所為，係犯刑法第284條第2項前段之業務過失傷
    害罪。被告於肇事後，犯罪被發覺前，即主動報警，且對到
    場處理之員警坦承肇事而自首，並接受裁判，有彰化縣警察
    局道路交通事故肇事人自首情形紀錄表1紙存卷可據，其對
    未發覺之罪自首而接受裁判，爰依刑法第62條前段之規定，
    減輕其刑。爰審酌被告就本件車禍之發生其過失情節雖屬非
    輕，惟依卷附道路交通事故現場圖觀之，告訴人所騎乘之大
    型重機車於地面所留下之煞車痕即有21公尺，復參以證人吳
    武隆於偵查中之證述，足見告訴人於案發時車速甚快，是其
    就本件車禍之發生應同有過失，又告訴人所受傷勢不重，然
    被告迄今仍未能與其達成民事和解，暨衡量被告之智識程度
    、生活狀況等一切情狀，量處如主文所示之刑，並諭知易科
    罰金之折算標準，以資懲儆。
據上論斷，應依刑事訴訟法第299條第1項前段，刑法第284條第2
項前段、第62條前段、第41條第1項前段，刑法施行法第1條之1
，判決如主文。
本案經檢察官林子翔到庭執行職務。
中    華    民    國    98    年    12    月    11    日
                  交通法庭        法  官  紀佳良
以上正本證明與原本無異。
如不服本判決，應於收受判決後10日內向本院提出上訴書狀，並
應敘述具體理由；其未敘述上訴理由者，應於上訴期間屆滿後20
日內向本院補提理由書（均須按他造當事人之人數附繕本「切勿
逕送上級法院」）。
告訴人或被害人對於判決如有不服具備理由請求檢察官上訴者，
其上訴期間之計算係以檢察官收受判決正本之日期為準。
中    華    民    國    98    年    12    月    11    日
                                  書記官  林佑儒
附錄本案論罪科刑法條：
刑法第二百八十四條第二項：
從事業務之人，因業務上之過失傷害人者，處一年以下有期徒刑
、拘役或一千元以下罰金，致重傷者，處三年以下有期徒刑、拘
役或二千元以下罰金。


司法院資訊處製作；財團法人民間司法改革基金會備份。
